# 关于利润分成款如何进行会计处理？

提问人：twlk0001 时间：2023-04-09 23:23:33
甲公司与乙公司组成联合体，对外已甲公司的名义从事活动，对内约定根据合作比例进行利润分成。 2018 年底，经初步核算，甲公司应付乙公司利润分成款 2000 万元，甲公司将利润分成款计入成本。会计分录如下：借：主营业务成本 2000 贷：应付账款-乙公司 20002023 年，甲公司对项目进行最终决算时，甲公司应付乙公司利润分成款是 1600 万元。经咨询主管税务机关，利润分成款属于投资行为，应在税后进行分配，不能税前列支为成本。故应代扣所得税 400 万元，实际支付乙公司税后利润 1200 万元。拟进行以下会计处理：首先，冲回以前年度成本：借：
主营业务成本 -2000贷：应付账款-乙公司-2000然后，计提所得税费用：借：所得税费用 400 贷：应交税费 400 最后，支付利润分成款时 ：借：未分配利润 1200 贷：银行存款 1200 问题：利润分成是否应该通过利润分配的方式进行，相关会计处理是否正确？

回答人：chenyiwei
乙公司并未对甲公司进行股权投资，仅是项目合作，对外以甲公司名义进行活动，则这种情况对甲公司不应视为税后利润分配。其账务处理原则为：
1、甲收到乙的合作款项，确认为相关负债；
2、合作项目的全部资产、负债、收入、成本、费用均100%体现在甲方账面（单独设置账套核算，编制报表时纳入甲方报表汇总范围）；
3、年末根据合作项目盈亏以及合作协议约定的收益分配方式，计算出应归属合作方（乙方）的收益份额，计入成本费用（营业成本或管理费用），同时调整上述负债的账面价值；
4、向乙方分配时，不论以投资本金返还还是收益分配的名义，均借记上述负债，贷记银行存款。